【裁判字號】    89,易,4262
【裁判日期】    900320
【裁判案由】    竊盜
【裁判全文】
臺灣臺中地方法院刑事判決                        八十九年度易字第四二六二號
    公  訴  人  台灣台中地方法院檢察署檢察官
    被      告  丁○○
右列被告因竊盜案件，經檢察官提起公訴（八十九年度偵字第一０七九五號），本院
判決如左：
    主  文
丁○○竊盜，處有期徒刑參月，如易科罰金，以參佰元折算壹日。
    事  實
一、丁○○意圖為自己不法之所有，於民國（下同）八十九年三月三日下午四時許，
    在路過台中市○○○路一一五號前，見乙○○所有置放於該處之車牌號碼ＮＶＲ
    ─５７３號重型機車一輛，而又無旁人，見有機可乘，竟以其不詳之自備鑰匙，
    擅自開啟乙○○上開機車後，騎走竊取上開乙○○之ＮＶＲ─５７３號重型機車
    ，得手後供己騎用。嗣於同年三月十三日下午四時許，丁○○騎乘上開機車附載
    戊○○途經台中縣太平市○○路與新福路交岔路口時，為警查獲。
二、案經內政部警政署國道公路警察局公警局省道第二隊移送臺灣台中地方法院檢察
    署檢察官偵查起訴。
    理  由
一、訊據被告丁○○就其於前揭時地因騎乘被害人乙○○所有之車牌號碼ＮＶＲ─５
    ７３號重型機車經警查獲壹節，供承不諱，惟矢口否認竊盜犯行，辯稱︰係向甲○○借的云云，經查：
    （一）被告初於警訊中及偵查時均供稱「是在十三日下午十五時三十分許，在台
          中縣太平市○○路十甲保齡球館內，向指甲○○所借得該機車」（見八十
          九年度偵字第一０七九五號偵查卷宗第十三頁正面第一、二行，八十九年
          度偵字第一五０三號偵查卷宗第三頁倒數第三行），且於本院調查證據時
          亦供稱：「我是向在庭的巫坤隆借的。我是查獲之前約半小時在十甲保齡
          球館借的」等語（見本院八十九年十二月二十九日訊問筆錄第三頁正面）
          ，然於本院審理時復更異前詞改稱：「被抓一個小時之前向他借車」等語
          （見本院九十年三月六日審判筆錄第二頁正面），有關何時向甲○○借該
          機車，被告前後陳述反覆不一，則其所陳是否屬實，殊有可疑，已難盡信
          ；再徵諸本院於審理中訊問被告「為何向甲○○借機車？如何知道他有車
          ？怎知他在保齡球館？」被告答稱：「我和戊○○在保齡球館，我們二人
          要出去找我母親，因為沒有機車，我就向巫坤隆借車，我只試問問看而已
          ，剛好他也在保齡球館。」等語（見本院九十年三月六日審判筆錄第三頁
          正面），然被告於警訊中卻供稱「借機車是為去看朋友」、「本月四日起
          就看見他在使用這部機車」等語（見八十九年度偵字第一０七九五號偵查
          卷宗第十三頁反面第六、九行），有關借機車之用途及如何知道甲○○有
          該部機車乙情，被告供述已出入不一，顯有瑕疵可指，要難認其供詞內容
          之實在。況依上情節以觀，被告並非緊張及記憶不清，導致所供細節不盡
          相同，是衡諸上情，被告前揭抗辯要難認其內容之實在，尚難憑信。
    （二）嗣為慎重起見，由本院依刑事訴訟第二百零八條之規定，囑託法務部調查
          局對被告丁○○及甲○○為測慌鑑定，鑑定前並遵循測慌鑑定之標準作業
          流程（有關測慌作業流程見鑑識實務彙編，中央警官學校印行，第三九四
      頁至第四二六頁），先將全部卷宗，送該局測慌人員使其瞭解案倩及資料
          後（此為測慌前階段PRETEST PHASE），嗣在本院為被告測慌鑑定，經該
          局以控制問題法及混合問題法對被告為測慌鑑定，則依以上開鑑定結果被
          告對「使用該機車不知是贓車」、「不知何人竊取該機車」、「沒有與巫
          坤龍竊盜共同竊取該機車」問題上均呈『情緒波動反應』，應非實情（見
          法務部調查局九十年一月二日（九０）陸（三）00000000號檢驗
          通知書），雖按測慌鑑定時若產生情緒波動反應現象，仍應視施測者所詢
          問受測者案件相關問題，及與之比對分析之對照問題所產生之生理反應圖
          形變化量大小而定，而受測者對測試問題呈情緒波動反應其包含甚廣，仍
          需再以SAT（the Silent Answer Test沈默回答法比對測試分析）、或POT
          法過濾測試，然觀之被告對前揭既有明顯不實反應（不實反應見前揭書第
          四一四頁至第四二一頁，即受測者之呼吸、血壓及脤博紀錄等呈異常反應
          ），足認被告上揭供詞內容情虛而有所保留。況徵之證人丙○○（國道公
          路警察局省道第二隊偵查員）於本院審理時供稱「其等將被告帶回警局確
          認身分後，帶回保齡球館，時間約花了一個小時，當時沒有穿制服，也沒
          有發現甲○○」等語（見本院八十九年十二月二十九日訊問筆錄第四頁正
          面），參以本院訊問被告「甲○○有無交付行照給你？」被告答稱：「沒
          有。我想說只是騎一下而已」（見本院八十九年十二月二十九日訊問筆錄
          第三頁），按諸被告前揭所述，既係向甲○○借一下機車而已，甲○○理
          應在該保齡球館內等待被告還車，何以員警在一個小時後，帶同被告返回
          十甲保齡球館時，甲○○不在該保齡球館。且若ＮＶＲ─５７３號重型機
          車是甲○○借予被告，在被告未還車前，甲○○未取車而離去，亦與常情
          有悖，尚難採信。
    （三）況本院結問證人戊○○「在偵查中，你為何說被告向巫坤隆借的？」證人
          戊○○答稱：「被告是在警車上叫我這樣說的。」證人戊○○另具結證稱
          ：「那部贓車是被告騎該車來保齡球館找我的」等語（見本院九十年三月
          六日審判筆錄第四頁），此核與證人甲○○證稱ＮＶＲ─５７３號重型機
          車並非其借予被告乙情相吻，而證人戊○○與被告並無宿怨，苟非有此事
          實，當無設詞誣陷之理，其於本院調查證據時前揭陳述，自可採為本件認
          定事實之積極證據。徵之證人戊○○證稱該ＮＶＲ─５７３號重型機車既
          係被告騎至十甲保齡球，益證被告前揭辯稱係向甲○○所借乙情非實，此
          外並有車輛車輛竊盜、車牌失竊資料個別查詢報表─查詢車輛認可資料、
          贓物認領保管收據各一紙附卷可稽。綜上證據及證人證詞觀之，被告前揭
          所辯諸多瑕疵可指，已難盡信，委無足取，其犯行洵堪認定，應予依法論
          科。
二、按被告意圖為自己不法之所有，竊取他人所有機車之行為，核其所為係犯刑法第
    三百二十條第一項之竊盜罪。爰審酌被告貪圖不法利益，竊取他人機車之動機，
    及以不詳自備鑰匙，見無人看管之行竊手段、所竊得之財物、所生損害，與被告
    經查獲後於偵審中，皆同聲否認所涉犯行，為求卸責，皆一昧掩飾犯行，未見悔
    意，因此，為維法律秩序之基本原則及尊嚴，發揮法院具體個案之判決導正社會
    現象之功能，本院認被告飾詞圖脫不知悔悟，並審酌被告犯罪情形等一切情狀量
    處如主文所示之刑，再被告行為後，刑法第四十一條易科罰金之標準已於九十年
    一月十日公布施行，於同年月十二日生效，比較新舊法，其易科罰金之標準，以
    新法較有利於被告，是行為人犯後法律已有變更，依刑法第二條第一項前段之規
    定，應適用最有利於行為人之法律，併依修正後刑法第四十一條第一項前段之規
    定諭知易科罰金之折算標準。末查，前開被告行竊所用之不詳自備鑰匙，雖係被
    告所有，且係供本件犯行所用，惟業於案發後，並未扣案且無其它積極證據足以
    證明尚屬存在，爰不另為沒收之宣告，附此敘明。
三、據上論斷，應依刑事訴訟法第二百九十九條第一項前段、刑法刑法第二條第一項
    前段、第三百二十條第一項、刑法第四十一條第一項前段，罰金罰鍰提高標準條
    例第一條前段、第二條判決如主文。
本案經檢察官李月治到庭執行職務。
中      華      民      國    九十      年      三      月     二十     日
                                臺灣臺中地方法院刑事第六庭
                                        法  官 楊  熾  光
右正本證明與原本無異。
如不服本判決，應於送達後十日內向本院提出上訴狀 （須附繕本） ，上訴於台灣高等
法院台中分院。
                                        書記官
中      華      民      國    九十      年      三      月     二十     日
附錄本判決論罪之法條：
刑法第三百二十條第一項：
意圖為自己不法之所有或第三人不法之所有，而竊取他人之動產者，為竊盜罪，處五
年以下有期徒刑、拘役或五百元以下罰金。


司法院資訊處製作；財團法人民間司法改革基金會備份。
